【裁判字號】    90,訴,1358
【裁判日期】    900720
【裁判案由】    毒品危害防制條例
【裁判全文】
臺灣高雄地方法院刑事判決                          九十年度訴字第一三五八號
    公  訴  人  臺灣高雄地方法院檢察署檢察官
    被      告  甲○○
右列被告因毒品危害防制條例案件，經檢察官提起公訴（九十年度毒偵字第四二八號
），本院判決如左：
    主  文
甲○○連續施用第一級毒品，處有期徒刑柒月。
第一級毒品海洛因淨重零點貳玖公克（包裝重零點二三公克）、殘留有第一級毒品海
洛因之針筒參支、吸管肆支、湯匙壹支沒收銷燬之；扣案之橡皮管二支沒收。
    事  實
一、甲○○前曾於民國八十九年九月間因施用毒品案件，經本院以八十九年度毒聲字
    第七二一七號裁定送觀察、勒戒後，認無繼續施用毒品之傾向，而由臺灣高雄地
    方法院檢察署檢察官於八十九年十一月六日以八十九年度毒偵緝字第四七八號為
    不起訴處分確定。嗣甲○○猶未戒絕毒癮，復基於概括之犯意，連續於九十年一
    月二日起，即前開不起訴處分確定後，至九十年一月十二日止，在高雄市○○路
    一九五巷二十二號二十三樓處，以將海洛因摻水注射血管方式，施用第一級毒品
    海洛因，嗣於九十年一月十三日淩晨一時三十分，為警在高雄市南台一九五巷二
    十二號二十三樓處查獲，並扣得其所有供施用第一級毒品海洛因所用之橡皮管二
    支、第一級毒品海洛因○‧二九公克（包裝重○‧二三公克）、殘留有第一級毒
    品海洛因之針筒三支、吸管四支、湯匙一支等物，及第二級毒品安非他命驗後毛
    重○‧二五公克（驗前毛重○‧三公克）、吸食器一組及其所有供施用第二級毒
    品安非他命所用之打火機二個等物（前開第二級毒品安非他命部分，另案移請公
    訴人偵查處理）並採集其尿液送驗後發現。甲○○經本院以九十年毒聲字第三二
    九號裁定送觀察勒戒後，認有繼續施用毒品傾向，復經本院以九十年毒聲字第一
    三○○號裁定令入戒治處所施以強制戒治。
二、案經高雄市憲兵隊移請臺灣高雄地方法院檢察署檢察官偵查起訴。
    理  由
一、右揭犯罪事實，業據被告甲○○坦認不諱，且被告之尿液經採集送驗及複驗結果
    ，呈現嗎啡陽性反應，此有高雄市政府衛生局於九十年一月二十日日以高衛試煙
    字第Ｅ─二一三號所出具之煙毒尿液檢驗成績書及高雄醫學大學附設中和紀念醫
    院濫用藥物尿液檢驗報告各一紙附卷足稽，並有扣案之海洛因一包、針筒三支、
    吸管四支、湯匙一支及橡皮管二支可考，益可徵被告之自白與事實相符。再扣案
    之白色粉末一包，經送鑑驗結果，為淨重○‧二九公克（包裝重○‧二三公克）
    之海洛因，此有法務部調查局鑑定通知書一份附卷足考，而扣得之針筒三支、吸
    管四支及湯匙一支等物，經送鑑後，亦均殘留有第一級毒品海洛因，此復有高雄
    醫學院附設中和紀念醫院檢驗報告三紙存卷可參，足證該扣案物均已與第一級毒
    品海洛因結合無從析離，自應與第一級毒品海洛因同視。
二、查被告前因施用毒品案件，經本院以八十九年毒聲字第七二一七號裁定送觀察、
    勒戒後，認無繼續施用毒品傾向，由臺灣高雄地方法院檢察署檢察官於八十九年
    十一月六日為不起訴處分確定，此有本院被告院內索引紀錄卡、臺灣高雄地方法
    院檢察署刑案資料查註紀錄表及該署八十九年度毒偵緝字第四七八號不起訴處分
    書在卷足憑。其於五年內再犯毒品危害防制條例第十條第一項之罪，經本院以九
    十年度毒聲字第三二九號裁定送臺灣高雄看守所附設勒戒所觀察、勒戒後，認有
    繼續施用毒品傾向，亦有本院前揭裁定及該所九十年一月三十一日之高所坤戒勒
    字第三一一號函各一份附卷足參。準此，復經本院以九十年毒聲字第一三○○號
    裁定令被告入戒治處所施以強制戒治，且有本院被告院內索引卡紀錄表及上開裁
    定各一紙在卷佐憑，故本件事證明確，被告犯行洵足認定，應依法論科。
三、核被告甲○○所為，係犯毒品危害防制條例第十條第一項之施用第一級毒品罪，
    被告持有第一級毒品海洛因，嗣進而施用之，其持有之低度行為應為施用第一級
    毒品之高度行為所吸收，不另論罪。被告多次施用第一級毒品海洛因之犯行，時
    間緊接，罪名相同，顯係基於概括之犯意所為，為連續犯，應刑法第五十六條之
    規定論以一罪，並加重其刑。爰審酌被告於犯罪後坦承全部犯行，及所犯為自戕
    行為，對社會所生之危害非鉅等一切情狀，量處如主文所示之刑，以資懲儆。至
    於扣案之第一級毒品海洛因淨重○‧二九公克（包裝重○‧二三公克、殘留第一
    級毒品海洛因之針筒三支、吸管四支及湯匙一支等物，爰依同條例第十八條第一
    項前段之規定，諭知沒收銷燬之。再扣案之橡皮管二支，是被告甲○○所有，且
    用以供施用第一級毒品海洛因之物，業據被告陳明在卷，爰依刑法第三十八條第
    一項第二款之規定，併予宣告沒收。
四、至被告於上開時地經查獲所採集之尿液，經送鑑驗結果，亦呈甲基安非他命陽性
    反應，此觀諸前開煙毒尿液檢驗成績書及檢驗報告之載述至明，況被告自承其確
    有施用第二級毒品安非他命之行為，惟此部分並未據公訴人提起公訴，是以扣案
    之第二級毒品安非他命驗後毛重○‧二五公克（驗前毛重○‧三公克）、吸食器
    一組及其所有供施用第二級毒品安非他命所用之打火機二個等物，應另一併移請
    公訴人另行依法偵查處理，附此敘明。
據上論斷，應依刑事訴訟法第二百九十九條第一項前段，毒品危害防制條例第十條第
一項、第十八條第一項前段、刑法第十一條前段、第五十六條、第三十八條第一項第
二款，判決如主文。
中      華      民      國      九十      年     七     月     二十     日
                                臺灣高雄地方法院刑事第二庭
                                      法  官    李代昌
右正本證明與原本無異。
如不服本判決，應於判決送達後十日內，向本院提出上訴狀。
                                      書記官    吳月華
中      華      民      國      九十      年   七     月    二十三    日
附錄本判決論罪科適用法條
毒品危害防制條例第十條
施用第一級毒品者，處六月以上五年以下有期徒刑。
施用第二級毒品者，處三年以下有期徒刑。


司法院資訊處製作；財團法人民間司法改革基金會備份。
